【裁判字號】    94,易,1042
【裁判日期】    950322
【裁判案由】    竊盜
【裁判全文】
臺灣臺南地方法院刑事判決              94年度易字第1042號
公  訴  人  臺灣臺南地方法院檢察署檢察官
被      告  鄭清木
上列被告因竊盜案件，經檢察官提起公訴（94年度偵緝字第1072
號），被告於本院審理時就被訴事實為有罪之陳述，經本院合議
庭裁定由受命法官獨任行簡式審判程序，本院判決如下：
    主  文
鄭清木犯連續攜帶兇器，毀壞門扇竊盜罪，處有期徒刑壹年。
扣案鑰匙壹支沒收。
    事實及理由
一、鄭清木基於意圖為自己不法所有之概括犯意，連續於如附表
    所示之時間，在如附表所示之地點，以如附表所示之方法，
    竊取如附表所示之人所有之如附表所示之物品，得手後，除
    將其所竊得如附表所示之筆記型電腦，攜往臺南縣新營市○
    ○路102 號「永信當鋪」以新臺幣（下同）2500元之代價典
    當，所得之價金均供己使用外，另其所竊得之機車則均作為
    代步工具使用，嗣經警循線查獲，並扣得鑰匙1支。案經台
    南縣警察局佳里分局報請臺灣臺南地方法院檢察署檢察官偵
    查起訴。
二、本件係經被告鄭清木於準備程序期日為有罪之陳述，而經本
    院合議庭裁定由受命法官獨任以簡式審判程序加以審理，則
    依據刑事訴訟法第273條之2、同法第159條第2項之規定，不
    適用傳聞法則有關限制證據能力之相關規定；並得依同法第
    310條之2之準用同法第454條之規定製作略式判決書（僅記
    載「證據名稱」），合先敘明。
三、按現役軍人犯陸海空軍刑法或其特別法之罪，依本法（軍事
    審判法）之規定追訴審判之，軍事審判法第1條第1項前段定
    有明文。又現役軍人之犯罪，除犯軍法應受軍事裁判者外，
    仍應依本法（刑事訴訟法）規定追訴、處罰，刑事訴訟法第
    1條第2項亦定有明文。查被告鄭清木係94年5月23日入伍服
    義務役（參國防部南部地方軍事法院94年金判字第23號判決
    書），是被告於最後行為時94年4月22日雖尚未服兵役，惟
    其於審判時（94年11月21日繫屬本院）係現役軍人，應可認
    定。惟查被告所涉犯者，係刑法第321條第1項第2、3款之加
    重竊盜罪及同法第320條第1項之普通竊盜罪，該罪並非屬於
    陸海空軍刑法或其特別法之罪，亦非屬於陸海空軍刑法第76
    條第1項各款所列舉之刑法之罪，依上開軍事審判法第1條第
    1項前段之反面規定及刑事訴訟法第1條第2項之規定，本案
    普通法院有審判權。再者，案件由犯罪地或被告之住所、居
    所或所在地之法院管轄，刑事訴訟法第5條第1項定有明文。
    查本案被告之居所在臺南市，其涉嫌犯罪之行為地均在臺南
    縣佳里鎮，本院就本案有管轄權，合先說明。
四、前項犯罪事實，有下列事證足資證明：
  (一)被告於警詢、檢察官偵查中及本院審理時之自白。
  (二)卷附莊于葳等各被害人於警詢中之指訴。
  (三)贓物認領保管單2紙。
  (四)「永信當鋪」當票影本1紙及當鋪典當人登記簿影本1件。
  (五)現場照片10幀。
  (六)扣押物品目錄表1紙。
  (七)扣案鑰匙1支。
  (八)卷附臺灣高等法院被告全國前案紀錄表。
五、核被告於附表犯罪事實欄第1件所為，係犯刑法第321條第
    1項第2、3款（起訴書誤載為同條項第1款）之加重竊盜罪；
    於犯罪事實欄第2至7件所為，係犯同法第320條第1項之普通
    竊盜罪。被告先後7次竊盜犯行，時間緊接，所犯係基本犯
    罪構成要件相同之罪，顯係基於概括犯意反覆為之，為連續
    犯，應依刑法第56條規定論以一較重之刑法第321條第1項第
    2、3款之加重竊盜罪，並加重其刑。爰審爰審酌被告之素行
    、犯罪動機、目的、手段、所生之危害及犯罪後坦承犯行態
    度良好等一切情狀，量處如主文所示之刑，以資懲儆。扣案
    鑰匙1支，為被告所有，供犯罪所用之物，併宣告沒收。另
    被告犯罪時所用鏍絲起子1支並未扣案，無法證明尚存在，
    且非違禁物，為免執行之困難，故不予沒收之諭知。
六、據上論結，應依刑事訴訟法第299條第1項前段、第273條之1
    ，第56條、刑法第320條第1項、第321條第1項第2、3款、第
    38條第1項第2款，罰金罰鍰提高標準條例第一條前段，判決
    如主文。
七、如不服本判決，應於判決送達後10日內，向本院提出上訴狀
    。
本案經檢察官盧駿道到庭執行職務。
中    華    民    國    95    年     3    月    22    日
                  刑事第七庭    法  官  彭喜有
以上正本證明與原本無異。
（原被告身分證號碼裁判時登為：Ｚ000000000號，本件於101年
11 月8日依高雄市三民區第一戶政事務所101年11月5日高市民一
戶字第10170496000號函更正為Ｚ000000000號。）
                                書記官  黃傳鈞
中    華    民    國    95    年    3     月    23    日
附表：
┌───┬───┬────┬────┬────────┐
│時  間│地  點│被 害 人│失竊物品│行   竊   方  法│
├───┼───┼────┼────┼────────┤
│民國94│臺南縣│莊 于 葳│精英PC筆│持足以傷害他人生│
│年3月2│佳里鎮│        │記型電腦│命身體之兇器螺絲│
│5日下 │長安街│        │1部     │起子撬開門鎖，侵│
│午2時 │91號3 │        │        │入屋內（侵入住居│
│      │樓    │        │        │部分未據告訴）竊│
│      │      │        │        │取              │
├───┼───┼────┼────┼────────┤
│94年4 │臺南縣│姚陳阿只│車牌號碼│以自備之鑰匙竊取│
│月2日 │佳里鎮│        │JTY-022 │                │
│下午1 │和平街│        │號重型機│                │
│時    │佳里鎮│        │車      │                │
│      │農會前│        │        │                │
├───┼───┼────┼────┼────────┤
│94年4 │臺南縣│尤吳華貴│車牌號碼│以自備之鑰匙竊取│
│月10日│佳里鎮│        │UWT-178 │                │
│晚上10│光復路│        │號輕型機│                │
│時    │285 號│        │車      │                │
│      │寶貝熊│        │        │                │
│      │超商前│        │        │                │
├───┼───┼────┼────┼────────┤
│94年4 │臺南縣│林 金 魚│車牌號碼│以自備之鑰匙竊取│
│月12日│佳里鎮│        │UXE-801 │                │
│下午1 │文化路│        │號輕型機│                │
│時    │第一銀│        │車      │                │
│      │行前  │        │        │                │
├───┼───┼────┼────┼────────┤
│94年4 │臺南縣│黃 震 彬│車牌號碼│以自備之鑰匙竊取│
│月13日│佳里鎮│        │UWY-002 │                │
│上午10│長安街│        │號輕型機│                │
│時8分 │195 號│        │車      │                │
│      │前    │        │        │                │
├───┼───┼────┼────┼────────┤
│94年4 │臺南縣│尤    蓁│車牌號碼│以自備之鑰匙竊取│
│月14日│佳里鎮│        │TAB-246 │                │
│中午12│光復路│        │號輕型機│                │
│時5分 │285 號│        │車      │                │
│      │寶貝熊│        │        │                │
│      │超商前│        │        │                │
├───┼───┼────┼────┼────────┤
│94年4 │臺南縣│陳 智 偉│車牌號碼│以自備之鑰匙竊取│
│月22日│佳里鎮│        │OOE-889 │                │
│晚上11│和平街│        │號重型機│                │
│時許  │207 號│        │車      │                │
│      │前    │        │        │                │
└───┴───┴────┴────┴────────┘
附錄本案論罪科刑法條全文：
刑法第320條第1項：
意圖為自己或第三人不法之所有，而竊取他人之動產者，為竊盜
罪，處5年以下有期徒刑、拘役或500元以下罰金。
刑法第321條：
犯竊盜罪而有左列情形之一者，處6月以上、5年以下有期徒刑：
一  於夜間侵入住宅或有人居住之建築物、船艦或隱匿其內而犯
    之者。
二  毀越門扇、牆垣或其他安全設備而犯之者。
三  攜帶兇器而犯之者。
四  結夥三人以上而犯之者。
五  乘火災、水災或其他災害之際而犯之者。
六  在車站或埠頭而犯之者。
前項之未遂犯罰之。

司法院資訊處製作；財團法人民間司法改革基金會備份。
